hr-HR: Uključene stavke kompleta s pijunima.: Loptica; Torbica / vrećica za nošenje; Zvjezdice; Tablica za bodovanje / upute; Limena kutija / torbica za pohranu; Ostalo
th: ชุดแจ็คของเล่นรวมอยู่ด้วย: ลูกบอล; กระเป๋า/ถุงพกพา; หมากเก็บ; ใบให้คะแนน/คู่มือ; กล่องเหล็ก/กล่องเก็บ; อื่นๆ
cs: Obsah sady hry s kůstkami: Míček; Přenosná taška / pouzdro; Drápky (Jacky); Bodovací karta / instrukce; Úložná krabička / pouzdro; Jiné
ro-RO: Articole incluse în setul de cricuri de jucărie: Minge; Geantă/săculeț de transport; Jacks; Foaie de scor/instrucțiuni; Cutie de metal/depozitare; Altele
ko: 장난감 잭스 세트 구성품: 공; 휴대용 가방/파우치; 공기알(잭스); 점수표/설명서; 보관용 캔/케이스; 기타
el: Περιλαμβανόμενα είδη σετ παιχνιδιών jacks: Μπαλάκι; Τσάντα/πουγκί μεταφοράς; Πεντόβολα (Jacks); Φύλλο βαθμολογίας/οδηγίες; Μεταλλικό κουτί/θήκη αποθήκευσης; Άλλο
bg-BG: Включени елементи в комплекта детски „джакс“: Топка; Чанта/торбичка за носене; Крикчета; Лист за резултати / инструкции; Кутия/калъф за съхранение; Друго
ja: おもちゃのジャックスセット同梱品: ボール; キャリーバッグ / ポーチ; ジャックス; スコアシート / 取扱説明書; 収納缶 / ケース; その他
es: Artículos incluidos en el set matatenas: Pelota; Bolsa/estuche de transporte; Piezas de jacks; Hoja de puntuación/instrucciones; Lata/estuche de almacenamiento; Otro
de: Enthaltene Bestandteile des Hüpfspiel-Sets: Ball; Tragetasche/-beutel; Jacks; Punkteblock/Anleitung; Aufbewahrungsdose/-box; Sonstiges
da: Medfølgende dele i jacks-legetøjssæt: Bold; Bæretaske/-pose; Gribesten; Pointtavle/vejledning; Opbevaringsdåse/-kasse; Andet
fi: Jacks-peliin sisältyvät nimikkeet: Pallo; Kantokassi/-pussi; Keilat; Tuloslehtiö/ohjeet; Säilytysrasia/-kotelo; Muu
tr: Dahil olan oyuncak kriko seti ürünleri: Top; Taşıma çantası/kılıfı; Jacks; Skor tablosu/talimatlar; Saklama kutusu/çantası; Diğer
zh-TW: 包含抓子玩具組品項: 球; 提袋/收納袋; 抓子; 計分表/說明書; 收納鐵盒/收納盒; 其他
sk-SK: Súprava hračkárskych zdvihákov v cene: Loptička; Prenosná taška/vrecúško; Hviezdice; Záznamník skóre/návod; Úložná dóza/puzdro; Iné
sv: Ingående delar i leksaks-jacks-set: Boll; Bärväska/påse; Jacks; Poängprotokoll/instruktioner; Förvaringsburk/-väska; Övrigt
vi: Bộ đồ chơi ném tạ bao gồm: Quả bóng; Túi đựng/túi rút; Hạt chơi jacks; Bảng điểm/hướng dẫn; Hộp thiếc/hộp đựng; Khác
pl: Elementy do gry w kości w zestawie: Piłka; Torba/woreczek do noszenia; Krzyżaki; Arkusz wyników/instrukcja; Pudełko blaszane/etui do przechowywania; Inne
pt-PT: Itens incluídos no conjunto de jogo jacks/pedrinhas: Bola; Saco de transporte/bolsa; Peças de jacks; Folha de pontuação/instruções; Lata/caixa de arrumação; Outro
nb: Sett med lekejacks inkludert: Ball; Bæreveske/pose; Jacks (metallstjerner); Poengskjema/instruksjoner; Oppbevaringsboks/-etui; Annet
fr: Éléments inclus dans le jeu d’osselets: Balle; Sac de transport/pochette; Osselets; Feuille de score/instructions; Boîte métallique/étui de rangement; Autre
hu: Játék jack készlet tétel tartalmazza: Labda; Hordtáska/tasak; Fémcsillagok (jacks); Pontozólap/útmutató; Tárolódoboz/tok; Egyéb
en: Toy jacks set items included: Ball; Carry bag/pouch; Jacks; Score sheet/instructions; Storage tin/case; Other
zh-CN: 挑子棋套装包含物品: 球; 便携袋/小包; 抓子; 记分表/说明书; 收纳罐/盒; 其他
it: Articoli inclusi nel set di jack giocattolo: Pallina; Borsa per il trasporto/sacchetto; Jacks; Segnapunti/istruzioni; Scatola di latta/custodia; Altro
ru: Состав набора игры «джекс»: Мяч; Сумка/мешочек для переноски; Фигурки джек; Таблица очков/инструкция; Жестяная коробка/футляр для хранения; Другое
sl-SI: Vključeni predmeti v kompletu igralnih kamenčkov: Žogica; Torba/vrečka za prenašanje; Zvezdice (jacks); Zapisnik rezultatov / navodila; Škatla/posoda za shranjevanje; Drugo
pt-BR: Jogo de cinco-marias itens incluídos: Bola; Bolsa de transporte/estojo; Cincos marias/Jacks; Folha de pontuação/instruções; Lata/estojo de armazenamento; Outros
lt-LT: Įtraukti žaidimo „Jacks“ rinkinio elementai: Kamuoliukas; Nešiojimo krepšys / maišelis; Skėtukai; Rezultatų lentelė / instrukcijos; Laikymo dėžutė / dėklas; Kita
nl: Speelgoedjacksset meegeleverde items: Bal; Draagtas/-zakje; Bikkelstenen; Scoreformulier/instructies; Opbergblik/-koffer; Overig